臺灣宜蘭地方法院刑事判決　　　　　　　　　　　　　　九十年度訴字第四五八號
　　公　訴　人　臺灣宜蘭地方法院檢察署檢察官
　　被　　　告　甲○○
右列被告因違反毒品危害防制條例案件，經檢察官提起公訴（九十年度毒偵字第一三
九四號），本院判決如左：
    主  文
甲○○連續施用第一級毒品，累犯，處有期徒刑拾月，扣案之第一級毒品海洛因（淨
重總計為零點肆貳公克、包裝重壹點零捌公克）沒收銷燬之；又連續施用第二級毒品
，累犯，處有期徒刑陸月，扣案之第二級毒品安非他命包（毛重總計為零點柒公克
）、吸食器壹組（含酒精燈）均沒收銷燬之。應執行有期徒刑壹年貳月，扣案之第一
級毒品海洛因（淨重總計為零點肆貳公克、包裝重壹點零捌公克）、第二級毒品安非
他命包（毛重總計為零點柒公克）、吸食器壹組（含酒精燈）均沒收銷燬之。
    事  實
一、甲○○前於民國八十四年間因違反肅清煙毒條例及麻醉藥品管理條例案件，經臺
    灣宜蘭地方法院分別判處有期徒刑四年六月及五月確定，於八十六年五月十四日
    假釋出獄，至八十八年十二月七日假釋期滿，以已執行論。又因施用毒品案件，
    經臺灣宜蘭地方法院檢察署檢察官聲請，本院以八十九年度毒聲字第六六八號裁
    定送觀察、勒戒後，認無繼續施用毒品之傾向，由該署檢察官於九十年三月十六
    日以九十年度毒偵緝字第六三號為不起訴處分確定。詎甲○○猶不知悔改，基於
    施用第一級毒品海洛因（下稱海洛因）抵癮之概括犯意，自九十年六月間某日起
    ，至同年十月十九日下午某時止，平均間隔約一、二天一次，在宜蘭縣羅東鎮○
    ○路八十五號七樓之二住處內，以海洛因摻入香煙之方式，連續施用海洛因多次
    ；復基於施用第二級毒品安非他命（下稱安非他命）抵癮之概括犯意，自九十年
    六月間某日起，至同年十月十九日下午某時止，平均間隔一星期一次，在上開住
    處內，以吸食器吸食之方式，連續施用安非他命多次。嗣為警於九十年十月十九
    日晚間九時三十分許，在上開住處查獲，並扣得海洛因六包（淨重總計為零點四
    二公克、包裝重一點零八公克）），安非他命三包（毛重總計為零點七公克），
    及其所持有專供吸食安非他命之器具吸食器一組（含酒精燈），並經臺灣宜蘭地
    方法院檢察署檢察官聲請，本院以九十年度毒聲字第七七九號裁定送觀察、勒戒
    後，認有繼續施用毒品傾向。
二、案經宜蘭縣警察局羅東分局報請臺灣宜蘭地方法院檢察署檢察官偵查起訴。
    理  由
一、右揭事實，業據被告甲○○到庭坦承不諱，而被告於九十年十月十九日晚間九時
    三十分許為警查獲後，並於同日晚間九時五十分許採集其尿液送鑑定之結果，呈
    嗎啡及安非他命陽性反應，有慈濟大學濫用藥物檢驗中心所出具，均呈嗎啡及安
    非他命陽性反應之尿液檢驗單一紙在卷可佐。而上開白色粉狀物品六包，經送法
    務部調查局鑑定之結果，為第一級毒品海洛因，亦有該局出具之鑑定通知書一紙
    在卷可憑，是其自白要與事實相符，應非虛詞，足堪採信。又被告前因施用毒品
    案件，經本院以八十九年度毒聲字第六六八號裁定送觀察、勒戒後，認無繼續施
    用毒品之傾向，為臺灣宜蘭地方法院檢察署檢察官於九十年三月十六日以九十年
    度毒偵緝字第六三號為不起訴處分確定，有上開不起訴處分書、臺灣高等法院被
    告全國前案紀錄表及臺灣宜蘭地方法院檢察署刑案資料查註紀錄表一份存卷足憑
    ，其於五年內再有本件違反毒品危害防制條例第十條之犯行，經本院以九十年度
    毒聲字第七七九號裁定送觀察、勒戒後，認有繼續施用毒品傾向，則有上開裁定
    書及臺灣宜蘭看守所附設勒戒處所九十年十一月十九日（九十）宜所附勒德總字
    第五七九號函送之證明書各一份附卷可參。本件事證已臻明確，被告施用毒品犯
    行洵堪認定，應依法論科。
二、核被告所為，係犯毒品危害防制條例第十條第一項、第二項之罪及同條例第十一
    條第三項之持有專供施用毒品之器具罪（此部份起訴書未論及，惟與已起訴部分
    有裁判上一罪之關係，為起訴效力所及，本院自得併予審究之）。而其施用毒品
    前之所持有第一、二級毒品之低度行為，業已分別為施用毒品之高度行為所吸收
    ，均不另論罪。其先後多次施用海洛因及安非他命抵癮之犯行，時間緊接，方法
    相同，觸犯構成要件相同之罪，顯均係基於概括犯意為之，均應依刑法第五十六
    條連續犯之規定，加重其刑。被告所犯持有專供施用毒品器具罪與施用第二級毒
    品罪，二罪間有方法結果之牽連關係，應依牽連犯之規定，從一重之施用第二級
    毒品罪處斷。又其所犯施用第一級毒品及施用第二級毒品罪，犯意各別，罪名不
    同，應分論併罰之。次查，被告前於民國八十四年間因違反肅清煙毒條例及麻醉
    藥品管理條例案件，經臺灣宜蘭地方法院分別判處有期徒刑四年六月及五月確定
    ，於八十六年五月十四日假釋出獄，至八十八年十二月七日假釋期滿，以已執行
    論，有臺灣高等法院被告全國前案紀錄表一紙在卷可資佐憑，其於執行完畢後五
    年內再犯有期徒刑以上之右開罪名，均應依刑法第四十七條累犯之規定，加重其
    刑，並遞加重之。審酌被告歷經毒品危害防制條例觀察勒戒之先行程序助其戒毒
    毒癮後，不啻未見成效，竟於再犯後，經觀察、勒戒程序認有繼續施用毒品之傾
    向，顯見其已無法依憑己力拔除毒癮，實有處以較長刑期予之隔離之必要，方得
    為其遠離毒害，惟念其坦承犯行，態度良好等一切情狀，各就其所犯二罪分別量
    處如主文所示之刑，並定其應執行之刑，以資警懲。又扣案之海洛因六包（淨重
    總計為零點四二公克、包裝重一點零八公克）、安非他命三包（毛重零點七公克
    ）、吸食器一組（含酒精燈），屬查獲之毒品及專供施用毒品之器具，依毒品危
    害防制條例第十八條第一項之規定，不問屬於犯人與否，均沒收銷燬之，爰依該
    規定宣告沒收銷燬之。
據上論斷，應依刑事訴訟法第二百九十九條第一項前段，毒品危害防制條例第十條第
一項、第二項、第十一條第三項、第十八條第一項前段，刑法第十一條前段、第五十
六條、第五十五條、第四十七條、第五十一條第五款，判決如主文。
本案經檢察官林慧到庭執行職務
中      華      民      國    九十一    年      二      月      八      日
                                  臺灣宜蘭地方法院刑事第二庭
                                        審判長法  官  黃  永  勝
                                              法  官  郭  顏  毓
                                              法  官  辜  漢  忠
右正本證明與原本無異。
如不服本判決，應於判決送達後十日內向本院提出上訴狀。（應附繕本）
                                              書記官  林  秀  麗
中      華      民      國    九十一    年      二      月      十八    日
附錄本案論罪科刑法條全文
毒品危害防制條例第十條第一項、第二項
施用第一級毒品者，處六月以上五年以下有期徒刑。
施用第二級毒品者，處三年以下有期徒刑。
